【裁判字號】    95,訴,1863
【裁判日期】    951211
【裁判案由】    給付貨款
【裁判全文】
臺灣臺北地方法院民事判決              95年度訴字第1863號
原      告  琮泰輪胎有限公司
法定代理人  甲○○
訴訟代理人  丙○○
被      告  乙○○即國豐輪胎行
訴訟代理人  田鴻鈞律師
上列當事人間請求給付貨款事件，本院於民國95年11月21日言詞
辯論終結，判決如下：
    主      文
被告應給付原告新台幣壹佰參拾玖萬柒仟貳佰柒拾伍元，及自民
國九十五年二月二十八日起至清償日止，按週年利率百分之五計
算之利息。
訴訟費用由被告負擔。
本判決於原告以新台幣肆拾柒萬元為被告供擔保後，得為假執行
。但被告如於假執行程序實施前，以新台幣壹佰參拾玖萬柒仟貳
佰柒拾伍元為原告預供擔保後，得免為假執行。
    事實及理由
一、原告主張：
    被告乙○○因業務上需要，自民國91年12月27日起至93年6
    月8日止，陸續以國豐輪胎行之名陸續向原告購買輪胎，共
    積欠原告貨款新台幣（下同）139萬7275元，惟迄今業已逾
    時多日，卻仍不見被告出面理清該筆貨款，經原告屢經催討
    均置之不理，為此請求被告給付原告貨款139萬7275元。並
    聲明除擔保金額外如主文所示。
二、被告則以：
    被告所經營之國豐輪胎行已於86年間停業，原告交易之對象
    應為匯豐輪胎有限公司（下稱匯豐公司），叫貨者係被告之
    子黃英欽，並非被告，且原告所提出之出貨單中僅有12張係
    被告所代簽，故原告請求被告給付全部出貨單共127張之貨
    款，並無理由。並聲明：(1)原告之訴及假執行之聲請均駁回
    。(2)如受不利之判決，願供擔保請准宣告免為假執行。
三、兩造不爭執之事實：
  (一)被告乙○○自67年1月10日起獨資經營國豐輪胎行，並於86
    年7月24日申請停業獲准，有台北縣政府營利事業登記公示
    詳細資料一份附卷可稽（本院卷第71頁）。
  (二)系爭貨物係由被告之子即訴外人黃英欽向原告叫貨，原告送
    貨時由被告、被告之妻或黃英欽簽收貨品。
  (三)原告之出貨單中，關於92年2月6日、92年3月13日、92年4月
    23日、92年4月24日、92年6月6日編號1918、92年6月26  日
    、92年6月24日、92年7月5日、92年7月19日、92年8月2日、
    92年8月20日共12張係被告所簽收，有出貨單影本附卷可稽
    （本院卷第6-37頁），為被告所自陳（本院卷第62頁）。
四、原告主張被告係以國豐輪胎行之名義購買輪胎，請求被告給
    付貨款139萬7275元。被告否認之，並辯稱系爭輪胎買受人
    為訴外人匯豐公司，係訴外人黃英欽訂貨，並非被告云云。
    故本件爭點在於：系爭輪胎之買受人為被告乙○○即國豐輪
    胎行或訴外人黃英欽？
  (一)按由自己行為表示以代理權授與他人，或知他人表示為其代
    理人而不為反對之表示者，對於第三人應負授權人之責任。
    民法第169條前段定有明文。
  (二)經查系爭貨物固非被告乙○○本人直接向原告訂貨，而係由
    被告之子黃英欽向原告訂貨，為兩造所不爭執。惟查證人即
    原告之受僱人徐鎮坤到庭證稱：「於89年至93年3月間，被
    告均以國豐的名義向原告訂貨，都是由我送貨，我不清楚打
    電話向我叫貨的人是誰，簽貨時被告乙○○、其妻或其子黃
    英欽都曾經簽收貨品，但收款都是由黃英欽付的，付款方式
    是月結，不會在送貨當時就收錢……（叫貨哪些是黃英欽叫
    的？）全部都是黃英欽叫的」，有言詞辯論筆錄附卷可稽（
    本院卷第54-55頁）。且訴外人黃英欽並曾出示印有黃英欽
    姓名之國豐輪胎名片給原告，有該名片影本一份在卷可按（
    本院卷第47頁），足證黃英欽係以國豐輪胎行之名義向原告
    訂貨。又原告交付系爭輪胎時，均於出貨單上「客戶名稱」
    欄記載「國丰」，亦有出貨單影本在卷可按（本院卷第6-37
    頁）。從而被告乙○○於簽受系爭貨物時，既明知其所經營
    之國豐輪胎行業已於86年間停業，卻對於黃英欽陸續以國豐
    輪胎行之名義向原告叫貨之表見事實，並未向原告或其受僱
    人為反對之表示，復一再於出貨單上簽名收受貨物，則依前
    述規定，被告應就黃英欽向原告買受系爭輪胎之事實，負表
    見代理之授權人責任，故原告請求被告給付貨款139萬7275
    元，為有理由。
  (三)被告雖辯稱國豐輪胎行已於86年間停業，訴外人黃英欽係以
    匯豐公司之名義向原告叫貨云云。經查黃英欽雖於言詞辯論
    期日到庭證稱：「我均是以匯豐公司的名義向原告叫貨，原
    告所提出之出貨單所示貨物全部都是我買的，國豐輪胎在86
    年就已停業，我另成立匯豐公司，承接我父親原來的業務，
    且出貨單有一半以上是我簽收的」，有言詞辯論筆錄在卷可
    按（本院卷第55頁）。惟查系爭出貨單「客戶名稱」欄所示
    均為國豐，並非匯豐公司，且黃英欽復交付以載有「國豐輪
    胎」而非匯豐公司字樣之名片出示原告，已如前述；又黃英
    欽於簽收出貨單時亦未對原告或其受僱人為任何反對之意思
    表示，是其證言並不足採。至於被告雖又提出原告所開立買
    受人為匯豐公司之統一發票據以為證（本院卷第75頁）；惟
    查該等發票之日期、金額、品名均與原告出貨單所載內容不
    符，不能認為系爭出貨單所載之貨物係黃英欽以匯豐公司之
    名義向原告買受。是被告所辯，亦屬無據。
五、綜上所述，原告主張訴外人黃英欽以被告所經營國豐輪胎行
    之名義向原告叫貨，而被告對該等表見事實並未對原告為反
    對之意思表示，被告自應負表見代理之授權人責任，為有理
    由。被告辯稱並未買受系爭貨物云云，並不足採。故原告請
    求被告給付貨款139萬7275元，及自95年2月28日起至清償日
    止按週年利率5%計算之利息，為有理由，應予准許。
六、本件兩造分別陳明願供擔保，請准宣告假執行或免為假執行
    ，經核無不合，爰分別酌訂相當之擔保金額，予以准許。
七、因本件事證已臻明確，兩造其餘主張陳述及所提之證據，經
    審酌後本院認與判決結果不生影響，爰不一一論述，附此敘
    明。
八、訴訟費用負擔之依據：民事訴訟法第78條。
中    華    民    國    95    年    12    月    11    日
                  民事第六庭    法  官  邱  琦
以上正本係照原本作成
如對本判決上訴，須於判決送達後20日內向本院提出上訴狀
中    華    民    國    95    年    12    月    11    日
                                書記官  池東旭
附錄：
民事訴訟法第392條（附條件之假執行或免為假執行之宣告）
法院得宣告非經原告預供擔保，不得為假執行。
法院得依聲請或依職權，宣告被告預供擔保，或將請求標的物提
存而免為假執行。
前項規定預供擔保或提存而免為假執行，應於執行標的物拍定、
變賣或物之交付前為之。


司法院資訊處製作；財團法人民間司法改革基金會備份。
